【裁判字號】    89,上易,279
【裁判日期】    890330
【裁判案由】    竊盜等
【裁判全文】
臺灣高等法院高雄分院刑事判決          八十九年度上易字第二七九號
    上  訴  人
    即  被  告  戊○○
右上訴人因竊盜案件，不服臺灣高雄地方法院八十八年度易字第四八二五號中華民國
八十八年十二月十日第一審判決（起訴案號：臺灣高雄地方法院檢察署八十八年度偵
字第二五一六三、二五四八０號），提起上訴，本院判決如左：
      主      文
上訴駁回。
      事      實
一、戊○○先後於民國六十三年三月二十七日、六十三年十一月二十七日、六十四年
    十月三十日、六十六年九月十六日、六十八年一月二十六日、七十三年十一月十
    三日、七十八年七月二十六日、七十六年三月十九日、八十三年四月十九日、八
    十四年五月三十日、八十五年十月二十一日及八十七年四月二十日，因竊盜等案
    件，經原審法院、台灣高等法院台南分院、台灣台東地方法院及台灣台南地方法
    院分別判處期有徒刑三月、一年、一年五月、一年（刑前強制工作）、一年一月
    、一年、一年（刑前強制工作）、一年六月、六月、一年、一年六月及六月確定
    ，最近二次係因判處有期徒刑一年二月（八十四年五月三十日竊盜案件，判處有
    期徒刑一年及八十四年五月三十一日詐欺案件，判處有期徒刑三月，定應執行刑
    ）及一年六月部分，先後於八十五年五月十二日（假釋期滿）及八十七年二月五
    日（假釋期滿）均執行完畢；暨於七十五年七月十日及八十四年五月三十一日，
    先後因強盜及詐欺等案件，經台南高分院及原審法院判處有期徒刑六年及三月（
    與上揭竊盜部分定應執行為一年二月）確定，均執行完畢。詎戊○○有犯罪習慣
    ，不知悔悟，復意圖為自己不法所有之概括犯意聯絡，連續於如附表（一）所示
    之時間、地點，以如附表(一)所示之方法，竊取如附表所示丙○○等人之財物。嗣
    於八十八年十月十四日下午四時許，騎乘如附表(一)編號２贓車，途經高雄市○○
    區○○路及河北二路口時，為警當場查獲。戊○○為圖卸刑責，於警員依法製作
    警訊筆錄時，竟另行基於偽造署押之犯意，於附表（二）所示時間、地點，以同
    附表方法，偽造「丁○○」署押二枚，足生損害於丁○○。
二、案經高雄市政府警察局刑警大隊及三民第二分局移送臺灣高雄地方法院檢察署檢
    察官偵查起訴。
      理      由
一、訊據被告戊○○對於附表（一）、（二）時、地，以附表方法竊取及偽造署押事
    實，坦承不諱，核與被害人丙○○、乙○○及己○○於警訊及原審審理中證述：
    彼等所有或使用之機車及經營之檳榔攤，如何於附表所示時、地，遭他人以附表
    所示方法，著手竊取附表所示財物（分見第八一六二號警卷第五頁至第七頁，二
    民第二分局警卷第三頁背面，原審法院八十八年十一月二十五日審判筆錄）等情
    相符。復有贓物領據三紙、車輛協尋電腦輸入單、車輛失竊證可資料各一紙在卷
    可稽。此外，被告偽造丁○○署押於警訊筆錄上，亦有被告偽造丁○○署押之警
    訊筆錄在卷可按，堪可認定。至甲訴人固指稱：被告持客觀上可資為兇器之扳手
    竊取附表（一）編號３之財物云云。惟為被告於審理中所堅詞否認。而按被告為
    警查獲時，固曾供承：以扳手破壞門鎖侵入附表（一）編號３檳榔攤竊取財物（
    見第八一六二號警卷第二頁背面）云云。然查獲同時，警方並未自被告身上或騎
    乘機車上查獲其供承犯案之扳手，則被告關於上開自白，是否屬實，已屬可疑。
    況附表（一）編號３遭竊之檳榔攤，竊賊係自該檳榔攤後方玻璃窗處，徒手扯開
    玻璃上置之鋁條窗後進入竊盜財物乙節，迭據被害人乙○○於警訊及審理中證述
    （見第八一六二號警卷第六頁背面及審判筆錄）綦詳，足見被告係自乙○○經營
    檳榔攤之後方玻璃窗處，徒手扯開玻璃上置之鋁條窗後進入竊盜財物無訛。是依
    上述，堪認被告係徒手竊取被害人乙○○檳榔攤之財物，從而，甲訴人指摘被告
    持可供兇器用之扳手竊取乙○○檳榔攤財物，即屬誤會，難予採認。綜上，被告
    竊取附表（一）所示財物，暨偽造丁○○署押事證明確，犯行均堪認定。
二、按檳榔攤係供作販售檳榔所用，一般並非繼續性定著於地表，非屬建物或土地上
    定著物，應堪認定。惟該檳榔攤於加裝鐵捲門後，衡之一般社會經驗，即具有防
    盜功能，屬安全設備之一種，堪予認定。核被告如附表（一）編號１、２行為，
    係犯刑法第三百二十條之普通竊盜罪；如附表編（一）編號３行為，係犯刑法第
    三百二十一條第一項第二款毀壞安全設備竊盜罪。甲訴人認係觸犯同法第三百二
    十一條第一項第二款、第三款罪名，容有誤會；如附表（二）所為，係犯刑法第
    二百十七條第一項之偽造署押罪。而被告於單一之警訊訊問筆錄中，一次偽造二
    枚署押行為，核屬單純一罪，併此敘明。又被告二次普通竊盜及一次加重竊盜行
    為，時間緊接，手法相同，所犯係基本構成要件同一之罪名，顯係基於概括犯意
    為之，為連續犯，應從較重毀壞安全設備竊盜罪處斷，並加重其刑。再被告所犯
    前開二罪名，犯意各別，行為、罪質互殊，應予分論併罰。被告於六十三年三月
    二十七日至八十七年四月二十日間，因竊盜等案件，經原審法院、台灣高等法院
    台南分院、台灣台東地方法院及台灣台南地方法院分別判處徒刑三月、一年、一
    年五月、一年（刑前強制工作）、一年一月、一年、一年（刑前強制工作）、一
    年六月、六月、一年、一年六月及六月確定，最近二次係因判處有期徒刑一年二
    月（八十四年五月三十日竊盜案件，判處有期徒刑一年及八十四年五月三十一日
    詐欺案件，判處有期徒刑三月，定應執行刑）及一年六月部分，先後於八十五年
    五月十二日（假釋期滿）及八十七年二月五日（假釋期滿）執行完畢，有本院被
    告刑案資料查註紀錄資料足憑，五年以內，再犯本罪，為累犯。
三、原審因依刑法第五十六條、第三百二十一條第一項第二款、第二百十七條第一項
    、第四十七條、第五十一條五款、第二百十九條，竊盜犯贓物犯保安處分條例第
    三條第一項第一款、第四條、第五條第一項前段，審酌被告之犯罪動機、方法及
    所生危害等一切情狀，就竊盜罪及偽造署押罪各量處有期徒刑一年十月及七月，
    並定執行刑有期徒刑二年三月。又按被告於上開期間內，因觸犯竊盜罪，經法院
    判處罪行，高達十二次，其中併諭知強制工作之前科，亦有二次之多，顯見被告
    具有竊盜罪之習慣，若單純對於被告採徒刑之執行，顯無足以產生矯正之效用，
    爰併諭知於刑之執行前令入勞動場所強制工作三年，以資矯正。又，偽造高雄市
    政府警察局高市警刑偵四字卷八十八年十月十四日十八時三十分起至十九時二十
    分止警訊筆錄上丁○○署押二枚，依刑法第二百十九條規定，不問屬於犯人與否
    ，併予宣告沒收。至扣押檳榔刀及小型扳各一支，與本件犯罪無關，且非於被告
    身上或物件上查獲，而被告復否認為其所有，爰不予宣告沒收。認事用法，均無
    違誤，量刑亦稱允當，被告上訴，認量刑太重，為無理由，應予駁回。
據上論結，應依刑事訴訟法第三百六十八條，判決如主文。
本案經檢察官林炳雄到庭執行職務。
中    華    民    國     八十九     年       三       月     三十       日
                              臺灣高等法院高雄分院刑事第七庭
                       審判長法官  郭雅美
                                        法官  王光照
                                        法官  莊飛宗
右正本證明與原本無異。
不得上訴。
                                      書記官  林淑敏
中    華    民    國     八十九     年       三       月     三十一     日
附錄：本判決論罪科刑法條：
刑法第二百十七條第一項：
偽造印章、印文或署押，足以生損害於甲眾或他人者，處三年以下有期徒刑。
刑法第三百二十一條第一項第二款：
犯竊盜罪而有左列情形之一者，處六月以上五年以下有期徒刑：
二、毀越門扇、牆垣或其他安全設備而犯之者。
附表（一）：（新台幣）
┌──┬────┬────┬───┬────┬─────────┐
│編號│行為時間│行為地點│被害人│被竊財物│行  為  態  樣    │
├──┼────┼────┼───┼────┼─────────┤
│１  │八十八年│高雄市鼓│丙○○│車牌號碼│利用機車鑰匙未取下│
│    │九月二日│山區九如│      │ＸＮＤ─│機會，開啟電門竊取│
│    │晚上十時│四路一五│      │三三五號│，得手後，並卸下原│
│    │前某時  │九六號前│      │、山葉廠│車牌，改懸掛未申報│
│    │        │        │      │牌一二四│遺失之車牌號碼ＰＸ│
│    │        │        │      │西西重型│Ｘ─四五０號車牌  │
│    │        │        │      │機車一輛│屬普通竊盜        │
│    │        │        │      │        │贓車業已發還      │
├──┼────┼────┼───┼────┼─────────┤
│２  │同右年十│高雄市左│劉逸帆│車牌號碼│利用機車鑰匙未取下│
│    │月十一日│營區海平│（騎用│ＸＶＪ─│機會，開啟電門竊取│
│    │晚上九時│路一三０│人劉逸│三五九號│，得手後，供己騎用│
│    │許      │號某撞球│筠）  │三洋廠牌│                  │
│    │        │場前    │      │一二四西│屬普通竊盜        │
│    │        │        │      │西重型機│贓車業已發還      │
│    │        │        │      │車一輛  │                  │
├──┼────┼────┼───┼────┼─────────┤
│３  │同年十月│高雄縣岡│乙○○│三五牌洋│自檳榔攤後方玻璃窗│
│    │十三日凌│山鎮大義│      │菸九包、│處，徒手扯開窗上設│
│    │晨時許  │二路六十│      │寶島牌香│置鋁條窗後進入檳榔│
│    │        │之四號「│      │菸五包、│攤內行竊          │
│    │        │彭檳榔攤│      │萬寶路牌│屬加重竊盜        │
│    │        │」      │      │洋菸五包│                  │
│    │        │        │      │、和平牌│贓物業已發還      │
│    │        │        │      │（ＰＥＡ│                  │
│    │        │        │      │ＣＥ）洋│                  │
│    │        │        │      │菸十二包│                  │
│    │        │        │      │、五十元│                  │
│    │        │        │      │硬幣四枚│                  │
│    │        │        │      │二百元、│                  │
│    │        │        │      │十元硬幣│                  │
│    │        │        │      │八枚八十│                  │
│    │        │        │      │元、五元│                  │
│    │        │       │      │硬幣十一│                  │
│    │        │        │      │枚五十五│                  │
│    │        │        │      │元、一元│                  │
│    │        │        │      │硬幣二五│                  │
│    │        │        │      │六枚、玉│                  │
│    │        │        │      │鐶一只、│                  │
│    │        │        │      │國際牌隨│                  │
│    │        │        │      │身聽一台│                  │
│    │        │        │      │、檳榔四│                  │
│    │        │        │      │包等物  │                  │
└──┴────┴────┴───┴────┴─────────┘
附表（二）：
┌────┬────┬────────┬─────────┐
│行為時間│行為地點│行  為  方  法  │備          考    │
├────┼────┼────────┼─────────┤
│八十八年│高雄市政│於警員劉信吉訊問│                  │
│九月二日│府警察局│時，冒用胞弟「黃│                  │
│晚上十時│保安警察│文進」之名應訊，│                  │
│前某時  │大隊特勤│並於警訊筆錄上「│                  │
│        │中隊    │願意立即接受偵訊│                  │
│        │        │」處及筆錄末尾，│                  │
│        │        │偽造「丁○○」署│                  │
│        │        │押簽名，足生損害│                  │
│        │        │於丁○○素行紀錄│                  │
│        │        │權益            │                  │
└────┴────┴────────┴─────────┘
                                                                        Ｂ


司法院資訊處製作；財團法人民間司法改革基金會備份。
